<?xml version='1.0' encoding='utf-8'?>
<verb default="atharmáil" disambig="">
  <verbalNoun default="atharmáil" />
  <verbalAdjective default="atharmáilte" />
  <tenseForm default="atharmáil" tense="Past" dependency="Indep" person="Base" />
  <tenseForm default="atharmálamar" tense="Past" dependency="Indep" person="Pl1" />
  <tenseForm default="atharmáladar" tense="Past" dependency="Indep" person="Pl3" />
  <tenseForm default="atharmáladh" tense="Past" dependency="Indep" person="Auto" />
  <tenseForm default="atharmáil" tense="Past" dependency="Dep" person="Base" />
  <tenseForm default="atharmálamar" tense="Past" dependency="Dep" person="Pl1" />
  <tenseForm default="atharmáladar" tense="Past" dependency="Dep" person="Pl3" />
  <tenseForm default="atharmáladh" tense="Past" dependency="Dep" person="Auto" />
  <tenseForm default="atharmáladh" tense="PastCont" dependency="Indep" person="Base" />
  <tenseForm default="atharmálainn" tense="PastCont" dependency="Indep" person="Sg1" />
  <tenseForm default="atharmáilteá" tense="PastCont" dependency="Indep" person="Sg2" />
  <tenseForm default="atharmálaimis" tense="PastCont" dependency="Indep" person="Pl1" />
  <tenseForm default="atharmálaidís" tense="PastCont" dependency="Indep" person="Pl3" />
  <tenseForm default="atharmáiltí" tense="PastCont" dependency="Indep" person="Auto" />
  <tenseForm default="atharmáladh" tense="PastCont" dependency="Dep" person="Base" />
  <tenseForm default="atharmálainn" tense="PastCont" dependency="Dep" person="Sg1" />
  <tenseForm default="atharmáilteá" tense="PastCont" dependency="Dep" person="Sg2" />
  <tenseForm default="atharmálaimis" tense="PastCont" dependency="Dep" person="Pl1" />
  <tenseForm default="atharmálaidís" tense="PastCont" dependency="Dep" person="Pl3" />
  <tenseForm default="atharmáiltí" tense="PastCont" dependency="Dep" person="Auto" />
  <tenseForm default="atharmálann" tense="PresCont" dependency="Indep" person="Base" />
  <tenseForm default="atharmálaim" tense="PresCont" dependency="Indep" person="Sg1" />
  <tenseForm default="atharmálaimid" tense="PresCont" dependency="Indep" person="Pl1" />
  <tenseForm default="atharmáiltear" tense="PresCont" dependency="Indep" person="Auto" />
  <tenseForm default="atharmálann" tense="PresCont" dependency="Dep" person="Base" />
  <tenseForm default="atharmálaim" tense="PresCont" dependency="Dep" person="Sg1" />
  <tenseForm default="atharmálaimid" tense="PresCont" dependency="Dep" person="Pl1" />
  <tenseForm default="atharmáiltear" tense="PresCont" dependency="Dep" person="Auto" />
  <tenseForm default="atharmálfaidh" tense="Fut" dependency="Indep" person="Base" />
  <tenseForm default="atharmálfaimid" tense="Fut" dependency="Indep" person="Pl1" />
  <tenseForm default="atharmálfar" tense="Fut" dependency="Indep" person="Auto" />
  <tenseForm default="atharmálfaidh" tense="Fut" dependency="Dep" person="Base" />
  <tenseForm default="atharmálfaimid" tense="Fut" dependency="Dep" person="Pl1" />
  <tenseForm default="atharmálfar" tense="Fut" dependency="Dep" person="Auto" />
  <tenseForm default="atharmálfadh" tense="Cond" dependency="Indep" person="Base" />
  <tenseForm default="atharmálfainn" tense="Cond" dependency="Indep" person="Sg1" />
  <tenseForm default="atharmálfá" tense="Cond" dependency="Indep" person="Sg2" />
  <tenseForm default="atharmálfaimis" tense="Cond" dependency="Indep" person="Pl1" />
  <tenseForm default="atharmálfaidís" tense="Cond" dependency="Indep" person="Pl3" />
  <tenseForm default="atharmálfaí" tense="Cond" dependency="Indep" person="Auto" />
  <tenseForm default="atharmálfadh" tense="Cond" dependency="Dep" person="Base" />
  <tenseForm default="atharmálfainn" tense="Cond" dependency="Dep" person="Sg1" />
  <tenseForm default="atharmálfá" tense="Cond" dependency="Dep" person="Sg2" />
  <tenseForm default="atharmálfaimis" tense="Cond" dependency="Dep" person="Pl1" />
  <tenseForm default="atharmálfaidís" tense="Cond" dependency="Dep" person="Pl3" />
  <tenseForm default="atharmálfaí" tense="Cond" dependency="Dep" person="Auto" />
  <moodForm default="atharmáladh" mood="Imper" person="Base" />
  <moodForm default="atharmálaim" mood="Imper" person="Sg1" />
  <moodForm default="atharmáil" mood="Imper" person="Sg2" />
  <moodForm default="atharmálaimis" mood="Imper" person="Pl1" />
  <moodForm default="atharmálaigí" mood="Imper" person="Pl2" />
  <moodForm default="atharmálaidís" mood="Imper" person="Pl3" />
  <moodForm default="atharmáiltear" mood="Imper" person="Auto" />
  <moodForm default="atharmála" mood="Subj" person="Base" />
  <moodForm default="atharmálaimid" mood="Subj" person="Pl1" />
  <moodForm default="atharmáiltear" mood="Subj" person="Auto" />
</verb>
